臺灣臺東地方法院刑事判決
110年度易字第239號
公  訴  人  臺灣臺東地方檢察署檢察官
被      告  吳正德



上列被告因竊盜案件，經檢察官提起公訴（110年度偵字第3221
號），而被告於本院準備程序中就被訴事實為有罪之陳述，經本
院告知簡式審判程序意旨，並聽取當事人之意見後，本院合議庭
裁定由受命法官獨任依簡式審判程序審理，判決如下：
    主  文
吳正德犯如附表各編號主文欄所示之罪，各處如附表各編號主文
欄所示之刑及沒收。得易科罰金部分，應執行有期徒刑捌月，如
易科罰金，以新臺幣壹仟元折算壹日。不得易科罰金或易服社會
勞動部分，應執行有期徒刑壹年貳月。
　　事　實
一、吳正德分別基於竊盜、竊盜、侵入住宅竊盜、毀壞門扇侵入
    住宅竊盜之犯意，各於如附表各編號所示之時間、地點，以
    如附表各編號所示之行竊方式，竊取如附表各編號所示之財
    物得手。嗣經蘇怡琳、游俊哲、陳建旭、藍玉卿報警處理，
    始悉上情。
二、案經陳建旭訴由臺東縣警察局臺東分局報告臺灣臺東地方檢
    察署檢察官偵查起訴。
　　理　由
一、上揭犯罪事實，業據被告吳正德於警詢、偵查、本院訊問、
    準備程序及審理中坦承不諱（偵卷第17至21頁、第149至153
    頁，聲押卷第7至10頁，本院卷第85、93頁），核與證人即
    告訴人陳建旭、證人即被害人蘇怡琳、游俊哲於警詢及偵查
    中之證述、證人即被害人藍玉卿於警詢時之證述大致相符（
    偵卷第25至34頁、偵卷第39至42頁、第49至51頁、第213至2
    15頁、第219至221頁），並有臺東縣警察局關山分局瑞源派
    出所搜索扣押筆錄及扣押物品目錄表、贓物認領保管單、扣
    案物照片、車輛詳細資料報表、刑案現場暨監視器翻拍照片
    、GOOGLE地圖資料附卷可參（偵卷第65至73頁、第101至108
    頁、第113至122頁、第125至129頁、第133至138頁，本院卷
    第77至78頁），足認被告之任意性自白與事實相符，堪以採
    信。又關於附表編號2之時間，業據被告於本院審理中自承
    為7時30分許；地點則為「鄉野食堂&美食奇雞」，有上揭GO
    OGLE地圖資料在案足證；而竊得之財物，依「罪證有疑，利
    於被告」之證據法則，僅足認定為新臺幣（下同）8000元，
    爰逕更正補充檢察官起訴書之記載。綜上，本案事證明確，
    被告犯行洵堪認定，應予論科。
二、核被告所為，分別係犯刑法第320條第1項之竊盜罪、竊盜罪
    、同法第321條第1項第1款之侵入住宅竊盜罪、同條項第2、
    1款之毀壞門扇侵入住宅竊盜罪。再附表各編號之犯行間，
    犯意各別，行為互殊，應予分論併罰。又被告於109年間因
    竊盜案件，經本院以109年度簡字第87號判決判處有期徒刑3
    月確定，於110年6月21日執行完畢出監乙節，有臺灣高等法
    院被告前案紀錄表在案足稽（本院卷第59至75頁），其於有
    期徒刑執行完畢後，5年以內故意再犯本案有期徒刑以上之4
    罪，均為累犯，審以其構成累犯之前科與本案之各犯行俱為
    竊盜罪，足見其有刑罰反應力薄弱之情節，爰依司法院大法
    官釋字第775號解釋意旨及刑法第47條第1項規定，裁量均加
    重其刑。
三、爰以行為人之責任為基礎，審酌被告以如附表各編號所示之
    行竊方式，竊取如附表各編號所示之財物得手，所為均應非
    難。具體衡酌其各犯行之手段及竊得之財物價值，再其除上
    揭構成累犯之前科外，另有竊盜前科6次，並有違反毒品危
    害防制條例之前科，有前揭臺灣高等法院被告前案紀錄表在
    案足稽，素行相當不良，此部分甚難為對其有利之評價。復
    考量其坦承犯行，並被告自述因無業作案之動機、國中畢業
    之教育智識程度、入監前務農種稻之工作背景、如果有做臨
    時工月收入約1萬5000元至2萬元、母親在臺北開刀、須扶養
    子女1人、家境普通之家庭經濟狀況等一切情狀（聲押卷第8
    頁，本院卷第94頁），爰分別諭知如附表各編號主文欄所示
    之刑，附表編號1至2部分並均諭知易科罰金之折算標準。末
    審慮被告所犯各罪均為竊盜之財產犯罪，其中附表編號3至4
    部分被害人亦屬同一，綜合酌以各犯行時間、地點之密接程
    度、整體犯罪非難之評價、罪數所反映被告之人格特性與犯
    罪傾向、數罪對法益侵害之加重效應、被告更生之可能性及
    刑法之內部界限，爰就得易科罰金部分（附表編號1至2部分
    ）、不得易科罰金或易服社會勞動部分（附表編號3至4部分
    ），分別定應執行刑如主文所示，並就得易科罰金應執行刑
    部分另諭知易科罰金之折算標準。
四、被告各犯行所竊得如附表各編號所示之財物，均屬被告之犯
    罪所得。其中附表編號1、4部分業經扣案並返還被害人蘇怡
    琳、藍玉卿，業據證人即被害人蘇怡琳於警詢及偵查中證述
    明確（偵卷第31、221頁），另有前揭贓物認領保管單、扣
    案物照片附卷可參，足認符合刑法第38條之1第5項「已實際
    合法發還被害人者」之要件而無庸沒收；其餘犯罪所得，應
    依同條第1項前段、第3項規定，於各罪項下分別沒收之，於
    全部或一部不能沒收或不宜執行沒收時，追徵其價額。
據上論斷，應依刑事訴訟法第273條之1第1項、第299條第1項前
段，刑法第320條第1項、第321條第1項第2款、第1款、第47條第
1項、第41條第1項前段、第8項、第51條第5款、第38條之1第1項
前段、第3項，刑法施行法第1條之1第1項，判決如主文。
本案經檢察官邱亦麟提起公訴，檢察官林靖蓉到庭執行職務。
中　　華　　民　　國　　111 　年　　1 　　月　　12　　日
                  刑事第三庭  法  官  李昆儒
以上正本證明與原本無異。
如不服本判決應於收受送達後20日內向本院提出上訴書狀，並應
敘述具體理由；其未敘述上訴理由者，應於上訴期間屆滿後20日
內向本院補提理由書（均須按他造當事人之人數附繕本）。「切
勿逕送上級法院」。告訴人或被害人對於本判決如有不服，請書
具不服之理由狀，請求檢察官上訴者，其上訴期間之計算係以檢
察官收受判決正本之日期為準。
                              書記官  黃健豪　　　　　　
中　　華　　民　　國　　111 　年　　1 　　月　　12　　日
附錄本案論罪科刑法條全文
刑法第320條
意圖為自己或第三人不法之所有，而竊取他人之動產者，為竊盜
罪，處5年以下有期徒刑、拘役或50萬元以下罰金。
意圖為自己或第三人不法之利益，而竊佔他人之不動產者，依前
項之規定處斷。
前2項之未遂犯罰之。
刑法第321條
犯前條第1項、第2項之罪而有下列情形之一者，處6月以上5年以
下有期徒刑，得併科50萬元以下罰金：
一、侵入住宅或有人居住之建築物、船艦或隱匿其內而犯之。
二、毀越門窗、牆垣或其他安全設備而犯之。
三、攜帶兇器而犯之。
四、結夥三人以上而犯之。
五、乘火災、水災或其他災害之際而犯之。
六、在車站、港埠、航空站或其他供水、陸、空公眾運輸之舟、
    車、航空機內而犯之。
前項之未遂犯罰之。
附表：
編號 時間 地點 竊取方式與財物 主文 1 110年8月11日11時前某時 蘇怡琳、游俊哲址設臺東縣○○鄉○○路0段000號居所前 徒手竊取未上鎖、鑰匙未拔之蘇怡琳所有之車牌號碼000-0000號普通重型機車1台 吳正德犯竊盜罪，累犯，處有期徒刑陸月，如易科罰金，以新臺幣壹仟元折算壹日。 2 110年9月2日7時30分許 陳建旭所經營址設臺東縣○○鄉○○路0段000號之「鄉野食堂&美食奇雞」店內 徒手竊取左揭非住宅亦非有人居住之未上鎖建築物內陳建旭所有之零錢8000元 吳正德犯竊盜罪，累犯，處有期徒刑肆月，如易科罰金，以新臺幣壹仟元折算壹日。未扣案之犯罪所得新臺幣捌仟元，沒收之，於全部或一部不能沒收或不宜執行沒收時，追徵其價額。 3 110年9月14日13時9分許 藍玉卿址設臺東縣○○鄉○○村○○路00號住處 侵入左揭住宅而徒手竊取抽屜皮包內藍玉卿所有之4000元 吳正德犯侵入住宅竊盜罪，累犯，處有期徒刑捌月。未扣案之犯罪所得新臺幣肆仟元，沒收之，於全部或一部不能沒收或不宜執行沒收時，追徵其價額。 4 110年10月6日14時58分許  毀壞門鎖侵入左揭住宅而徒手竊取藍玉卿所有之零錢1萬7257元 吳正德犯毀壞門扇侵入住宅竊盜罪，累犯，處有期徒刑拾壹月。